【裁判字號】    99,上訴,21
【裁判日期】    990205
【裁判案由】    違反毒品危害防制條例
【裁判全文】
臺灣高等法院高雄分院刑事判決          99年度上訴字第21號
上  訴  人  臺灣高雄地方法院檢察署檢察官
被      告  甲○○
上列上訴人因被告違反毒品危害防制條例案件，不服臺灣高雄地
方法院98年度審訴字第3150號中華民國98年12月2 日第一審判決
（起訴案號：臺灣高雄地方法院檢察署98年度毒偵字第3766號）
，提起上訴，本院判決如下：
     主  文
上訴駁回。
     事  實
一、甲○○前於民國95年間因施用毒品案件，經臺灣高雄地方法
    院裁定送觀察、勒戒後，於95年6 月7 日因無繼續施用毒品
    傾向出所，並由檢察官為不起訴處分確定。詎其猶未戒除毒
    癮，基於同時施用第一級毒品海洛因及第二級毒品甲基安非
    他命之犯意，於97年4 月21日某時，在其位於高雄市鼓山區
    朋友住處，以將海洛因及甲基安非他命混合後一起置於玻璃
    球內燒烤，吸食其煙霧之方式，同時施用第一級毒品海洛因
    及第二級毒品甲基安非他命1 次。嗣於97年4 月22日11時30
    分許，在高雄市○○區○○街161-9 號前，因其形跡可疑而
    為警攔查，並經其同意採尿送驗後，結果呈甲基安非他命及
    嗎啡陽性反應而悉上情。
二、案經高雄市政府警察局鼓山分局移送臺灣高雄地方法院檢察
    署偵查起訴。
     理  由
一、本件被告甲○○所犯係死刑、無期徒刑、最輕本刑為3 年以
    上有期徒刑以外之罪，已經被告就被訴事實為有罪之陳述，
    經本院聽取當事人之意見後，依刑事訴訟法第273 條之1 第
    1 項之規定，裁定進行簡式審判程序。本件卷內之書證等證
    據，依同法第273 條之2 規定，不受第159 條第1 項關於傳
    聞法則規定之限制，依法有證據能力。
二、上開事實業據被告甲○○於原審、本院坦承認罪，又被告於
    上開時、地為警攔查，而經其同意採尿送驗結果，亦呈甲基
    安非他命及嗎啡陽性反應，此有高雄市立凱旋醫院97年5 月
    5 日濫用藥物尿液檢驗報告及毒品案件嫌疑人尿液代碼姓名
    對照登記表在卷（見警卷第6 、7 頁）可按（當時被告係冒
    用「李啟川」名義採尿，被告所犯此部分偽造文書案件，業
    據原審法院98年度審簡字第3429號判有期徒刑月，如易科
    罰金，以新台幣壹仟元折算壹日確定）。足徵被告上開自白
    ，核與事實相符。被告所犯上開施用第一級毒品海洛因及第
    二級毒品甲基安非他命犯行，堪以認定。
三、核被告甲○○所為，係犯毒品危害防制條例第10條第1 項之
    施用第一級毒品罪及同條第2 項之施用第二級毒品罪。被告
    持有海洛因、甲基安非他命之低度行為，應為施用之高度行
    為所吸收，不另論罪。被告以一施用海洛因及甲基安非他命
    之行為，同時觸犯上開2 罪，為想像競合犯，應依刑法第55
    條之規定，從一重之施用第一級毒品罪論處。公訴人起訴認
    被告所犯上開2 罪應予分論併罰，尚有誤會。
四、原審認被告甲○○罪證明確，因而適用毒品危害防制條例第
    10條第1 項、第2 項，刑法第11條前段、第55條等規定，並
    審酌被告前經觀察勒戒程序，猶不知戒除毒癮，再犯本件同
    時施用第一、二級毒品之犯行，意志力顯然不足，且其行為
    嚴重傷害其個人健康，惟念其尚未害及他人，及其犯後坦承
    犯行，態度良好等一切情狀，量處有期徒刑9 月。其認事用
    法，核無不合，量刑亦屬允當。
五、原審公訴人上訴意旨雖陳：「海洛因（heroin，學名二乙硫
    嗎啡diacetylmorphine）為中樞神經抑制劑，甲基安非他命
    為中樞神經興奮劑，前者減緩施用者之生理機能，導致個體
    產生器官功能障礙、思考遲鈍、精神呆滯等症狀；後者刺激
    中樞神經作用，使施用者情緒浮躁、產生錯覺，兩者藥理作
    用全然不同。又本件除被告辯稱甲基安非他命係與海洛因一
    同放置於玻璃球內燒烤，吸食其煙霧之方式施用外，並無其
    他證據資料證明被告所述實在，實難僅憑被告之供述，認係
    一行為觸犯毒品危害防制條例第10條第1 項及第2 項之罪名
    」等語，然被告供承其於玻璃球內一起燒烤甲基安非他命及
    海洛因，而施用此煙霧之施用方式，已有上開尿液檢驗報告
    可佐，而公訴人起訴亦未舉證證明被告確係分別施用甲基安
    非他命、海洛因，自難僅以上述二種毒品之藥理作用不同，
    遽認被告即非同時施用上述二種毒品。此外，將上述二種毒
    品混合燒烤，仍有可能達到上述二種毒品之施用效能，且於
    施用者之尿液中應可檢出上述二種毒品之陽性反應等情，亦
    有行政院衛生署管制藥品管理局93年8 月17日管檢字第0930
    007733號、及93年9 月6 日管檢字第0930008112號函文意旨
    足參。從而，上訴意旨所執前詞，指摘原判決不當，並無理
    由，本件上訴應予駁回。
據上論斷，應依刑事訴訟法第368條，判決如主文。
本案經檢察官許美女到庭執行職務。
中    華    民    國    99    年    2     月     5    日
                    刑事第三庭  審判長法  官 莊崑山
                                      法  官 唐照明
                                      法  官 張意聰
以上正本證明與原本無異。
如不服本判決應於收受本判決後10日內向本院提出上訴書狀，其
未敘述上訴理由者，並得於提起上訴後10日內向本院補提理由書
狀（均須按他造當事人之人數附繕本）「切勿逕送上級法院」。
中    華    民    國    99    年    2     月     5    日
                                      書記官 陳金
附錄本判決論罪科刑法條：
毒品危害防制條例第10條
施用第一級毒品者，處6月以上5年以下有期徒刑。
施用第二級毒品者，處3年以下有期徒刑。

司法院資訊處製作；財團法人民間司法改革基金會備份。
